# 会计政策变更，母子公司并表时间怎么确定

提问人：cathy1048 时间：2022-07-21 10:39:21
请教陈版主，A公司从 21 年 6 月份由事业单位转为企业，然后在 2021 年 7 月 1 日正式作为会计政策变更使用新的会计准则，同年 12 月，A公司控股股东国资委将其100%控股子公司B公司划拨到A公司上，B贵公司也未执行新企业会计准则，请问一下在 12 月合并报表的时候，针对B公司合并，我理解为是同一控制下合并，那B公司的会计政策是从合并日时点开始变更，还是需要追溯到21 年 7 月 1 日？B公司是从 2018 年转制为企业，但是一直未实行新企业会计政策@chenyiwei

回答人：chenyiwei
首先要确定：转制为企业后一直未执行新的企业会计准则，直到 2021 年 7 月 1 日，这是否属于前期差错？根据财政部和当地财政、国资委的相关规定，是否应在更早时间（例如转制完成日）就已经开始执行新准则？如果是，则属于前期差错。应先对A、B的报表按照正确的首次执行日和衔接过渡办法进行更正后，再进行同一控制下合并的会计处理。B公司的会计政策仅从合并日开始变更很可能是不恰当的。